# 请教陈老师，应收票据的终止确认问题？

提问人：槿思成 时间：2017-03-17 23:54:09
请教陈老师： 1 、问题：应收票据未到期，已背书或者已贴现，假设不满足应收票据终止确认的条件，相关的应收票据是不是还应该体现在资产负债表中吗？ 2 、例子如下：假设应收票据期末余额100w，应收票据未到期，已背书金额500w，应收票据未到期，已贴现600w。 3 、从目前查找到的资料：应收票据未到期，已贴现600w，是需确认短期借款；应收票据未到期，已背书500w，无需体现在资产负债表中，需在附注中披露未终止确认金额，请问老师，这样处理是否恰当，应收票据未到期，已背书部分不体现在资产负债表中的原因是什么，感谢老师！

回答人：chenyiwei
一般认为，应收票据背书转让后，本企业只是票据流转链条上的一个环节，而不像贴现那样是可能被银行直接追索的申请人。背书情形下前手互负连带责任，相对而言由本所担责的风险和影响比贴现小，而且背书转让的票据通常金额巨大，为了极小可能发生的追索负债而歪曲报表中显示的资产和负债结构，不利于向报表使用者提供可靠和相关的信息，因此一般可以接受对背书转让的未到期商业承兑汇票终止确认（只对很可能发生的被追索担保义务确认预计负债）的做法。但同时在附注中应披露已背书转让但尚未到期的商业承兑汇票的总金额，并说明已经终止确认的事实和对被追索风险的评估情况。

提问人：槿思成 时间：2017-03-18 10:31:31
假设：在背书时，已对应背书的应收票据判断其不满足终止确认条件，那么是否应该将应收票据转回至应收账款，同时在账上不确认背书行为，即不核销相关的应付账款，仅在票据备查簿中体现。感谢老师。

回答人：chenyiwei
理论上应该这样。